臺灣高等法院刑事判決　　　　　　　 100年度交上訴字第84號
上　訴　人　臺灣桃園地方法院檢察署檢察官
上　訴　人
即　被　告　趙千驊原名趙姍姍
上　訴　人
即　被　告　陳建儒
上列上訴人因被告公共危險等案件，不服臺灣桃園地方法院99年
度交訴字第45號，中華民國100年6月7 日第一審判決（起訴案號
：臺灣桃園地方法院檢察署99年度偵字第13062 號），提起上訴
，本院判決如下：
    主  文
上訴駁回。
    事實及理由
一、本案經本院審理結果，認第一審以上訴人即被告趙千驊犯刑
    法第277條第1項之傷害罪，被告陳建儒犯同法第354 條之毀
    損罪，分別判處被告趙千驊有期徒刑3 月，如易科罰金以新
    臺幣（以下同）1,000元折算1日；陳建儒拘役40日，如易科
    罰金以1,000元折算1日。並對被告趙千驊被訴肇事逃逸部分
    ，為無罪之判決。其認事用法、量刑及就無罪部分之諭知，
    均無不當，應予維持，並引用第一審判決書記載之事實、證
    據及理由（如附件）。
二、檢察官就原審判決關於被告趙千驊部分上訴略以：被告趙千
    驊主觀上究係基於對陳建儒之傷害結果已預見會發生而不違
    背其本意之故意傷害犯意所為，抑或係基於雖預見傷害之結
    果，但確信陳建儒會放手而不發生傷害結果之過失行為，仍
    屬有疑；另若被告趙千驊所觸犯者係刑法之過失傷害罪，則
    原審據以判處其肇事逃逸之無罪論理即有違誤，併請撤銷原
    判決，更為適當之判決。被告趙千驊上訴意旨略以：告訴人
    即被告陳建儒實為最大加害者，縱認被告趙千驊將之擦撞地
    ，告訴人即被告陳建儒惡意毀損照後鏡之行為，亦是最大原
    因，並請給予被告自新機會，減輕刑度並准予分期繳納罰金
    或改服社會勞動，以示警惕。被告陳建儒上訴意旨略以：原
    審未考量全案經過，及該照後鏡實為被告陳建儒提供之證物
    ，僅憑照片上之斷裂痕跡即認被告陳建儒毀損，顯有不當云
    云。
三、經查：
    (一)被告趙千驊於98年12月30日凌晨，不顧告訴人即被告陳建
      儒抓扯其所駕車輛照後鏡之狀態（詳如後述），執意駕車
      離去，因而致陳建儒跌倒受傷之事實，業據證人即告訴人
      陳建儒結證在卷，並有其受傷及拉扯斷裂之照後鏡照片（
      見偵查卷第30至33頁）、行政院衛生署桃園醫院傷害診斷
      證明書（見偵查卷第20頁）及急診病歷（見偵查卷第48至
      52頁）等件附卷可稽。又證人即告訴人陳建儒雖指稱係遭
      被告趙千驊輾壓並拖行相當距離受傷云云，然核告訴人就
      行為動機、手段及結果等之細節方面，指陳難免故予誇大
      ，證人之證言，有時亦有予渲染之可能；惟其基本事實之
      陳述，果與真實性無礙時，均仍非不得予以採信（最高法
      院74年台上字第1599號判例要旨參照）。本件依證人即告
      訴人陳建儒所受左臉頰擦傷、左手肘擦傷、左肩擦傷、雙
      手掌擦傷、雙下肢擦傷、右腰擦傷及背部擦傷等傷害，多
      屬磨擦所致之傷害，且為多處之小面積擦傷，有其受傷照
      片可憑，確與車輛直接撞擊、輾壓所生之瘀腫及開放性傷
      口，甚至骨格斷裂，暨持續拖行所致之大面積擦傷有異，
      因認其指證遭被告趙千驊駕車自背後撞擊，並持續拖行至
      便利商店門口，再行輾壓後離去云云，與前開傷情有違，
      不足採信；惟參酌其指證之衝突、報警始末及前開受傷情
      形，與被告趙千驊所駕駛之車輛照後鏡確實斷裂損壞，經
      告訴人即被告陳建儒提交警方（詳如後述）等情，仍認告
      訴人即被告陳建儒指證因被告趙千驊執意駕車離去，致其
      倒地受傷等事實，堪予採信。再依一般人於所攀附、抓取
      之物品，未有預期而產生位移狀態時，多會隨之移動，甚
      至影響重心平衡，尤其在該物品係遭強力快速抽離時，更
      會使抓取者失去重心而跌倒，此乃一般人生活經驗均可預
      見之事實，本件被告趙千驊亦難委為不知，詎其仍因與告
      訴人陳建儒發生爭執，而在車輛停止狀態，並經告訴人陳
      建儒抓住照後鏡之狀態下，突然駕車離去，致告訴人陳建
      儒反應不及，瞬間失去重心跌倒，因而受有上開多處擦傷
      之傷害，足認該傷害結果之發生亦不違背其本意，而具有
      普通傷害之不確定故意甚明。又監視器拍攝所得之畫面，
      固可做為認定犯罪成立與否之重要證據，然其並非認定犯
      罪之必要證明，被告趙千驊於本件現場監視器損壞之情形
      下（詳原審卷第60頁證人即警員謝知虔證詞），徒以欠缺
      監視器畫面為由，否認犯罪，核與前開事證有違，不足採
      信。檢察官以被告趙千驊之主觀犯意不明，不能確定其係
      故意或過失犯罪云云，亦無理由。此外，原審判決量刑時
      ，已兼衡被告2 人衝突起因、學歷及智識程度、犯罪所生
      損害及犯罪後之態度等一切情狀而為科刑，至於被告趙千
      驊所聲請分期繳納易科之罰金及易服社會勞動等，核屬案
      件確定後之執行範疇，被告趙千驊執此上訴，請求從輕量
      刑，並准予分期繳付罰金或易服社會勞動，亦無理由。
    (二)被告陳建儒抓扯告訴人即被告趙千驊之車輛右側照後鏡，
      致該照後鏡斷裂毀損之事實，業據證人即告訴人趙千驊指
      證在卷（見偵查卷第41、42頁），核與被告陳建儒事發後
      持有告訴人趙千驊之車輛右照後鏡等事實相符，並有該照
      後鏡照片附卷可稽。至於證人即告訴人趙千驊雖否認照後
      鏡遭毀損時間為98年12月30日即被告陳建儒受傷當日，辯
      稱是在此前數週發生云云。然依道路交通安全規則第39條
      第10款、第39條之1第9款規定，完備之照後鏡為汽車必備
      之標準項目，且道路交通管理處罰條例第16條第1項第2款
      ，更就汽車照後鏡不全或損壞不予修復者，設有處罰規定
      ，是於一般照後鏡損壞之情形下，不論係基於安全性之考
      量抑或避免違規受罰，均當儘速修復，尤其本件告訴人即
      被告趙千驊於98年12月30日自警局領回照後鏡，隨即於翌
      （31）日前往車廠修復，業據其陳明在卷（見臺灣桃園地
      方法院99年度交訴字第45號卷--以下稱原審卷，第65頁）
      ，並有桃苗汽車股份有限公司工作傳票附卷可稽（見原審
      卷第71頁），益證其確有迅速修復照後鏡之需。佐以證人
      即告訴人趙千驊於原審時證稱「當初以為是我的後照鏡」
      ，所以才在警詢時指稱：車子駛離時，有感覺車子好像有
      卡到什麼東西等語（見原審卷第86頁背面、第87頁），均
      足認該照後鏡確於被告陳建儒受傷同日損壞甚明；蓋其車
      輛照後鏡果於數週前已於其他場所遭折斷取走，當不致於
      數週後，仍在不同場合，產生因壓到後照鏡，導致車行不
      順之聯想。至於證人即告訴人趙千驊或為貫徹其否認駕駛
      離去，致被告陳建儒受傷之辯詞，而為前開不實之時間指
      訴，然此並無礙於其指證車輛右後照鏡係遭被告陳建儒拔
      斷損壞之指證。又被告陳建儒雖否認毀損該後照鏡，辯稱
      是遭被告趙千驊駕車撞擊時，斷裂掉落云云。然其指證遭
      告訴人即被告趙千驊自後方撞擊輾壓等語，核與客觀事證
      有違，不足採信，已詳前述；且一般車輛之照後鏡，均有
      向車體內收之設計，本件告訴人趙千驊所駕車輛為TOYOTA
      廠牌之VIOS車款，亦非採取例外設計少數車款。從而，果
      如被告陳建儒所辯，係被告趙千驊駕車自其後方撞擊，則
      依被告陳建儒所受前述多處小面積擦傷等傷情以觀，其衝
      擊力量應非重大，否則應無未見碰撞傷勢之可能，然若告
      訴人趙千驊確非以快速重力方式，自後方駛過被告陳建儒
      身旁時，該後照鏡於接觸人體而非硬物之狀態下，理當內
      縮收合而非斷裂，此與被告陳建儒提出照後鏡時之斷裂狀
      態有異（見原審卷第73頁上方照片），因認被告陳建儒前
      開所辯，亦與事證有違，不足採信。其上訴否認毀損，為
      無理由。
四、末按，刑法第185條之4之肇事致人死傷而逃逸罪，固不以行
    為人對於事故之發生應負過失責任為必要，但仍以行為人對
    於事故之發生非出於故意為前提。若蓄意運用車輛以為殺人
    或傷害人之犯罪工具，即應成立殺人或傷害罪，不應稱為駕
    駛動力交通工具「肇事」。此觀該條之立法理由，係「為維
    護交通安全，加強救護，減少被害人之死傷，促使駕駛人於
    肇事後，能對被害人即時救護，特增設本條，關於肇事致人
    死傷而逃逸之處罰規定」自明。是於故意以汽車作為殺人或
    傷害人之工具，立法者本無對於行為人於故意殺人或傷人後
    ，仍留現場對於被害人為即時救護之期待，縱行為人嗣後駕
    車逃離現場，亦僅能論以殺人或傷害之罪責，尚難以侵害社
    會法益之上開公共危險罪相繩（最高法院95年度台上字第42
    64號判決要旨參照）。本件被告趙千驊既係基於不確定之傷
    害故意，駕駛車輛導致告訴人陳建儒跌倒受傷，即屬故意行
    為而非過失甚明，自無刑法第185條之4規定之適用。檢察官
    既以被告趙千驊係犯刑法第277條第1項之故意傷害罪，起訴
    其駕車致告訴人陳建儒受傷之事實；又以不能確定被告趙千
    驊究係故意或過失致告訴人陳建儒受傷，而主張不應排除被
    告趙千驊成立肇事逃逸罪責，其立論矛盾，並有疏於確認起
    訴事實且未善盡舉證責任之疑，因認此部分上訴泛指被告趙
    千驊可能涉有肇事逃逸罪責云云，亦不足採。
五、綜上所述，檢察官及被告等上訴意旨所陳各節，均無可採，
    其等仍執前詞，指摘原審判決不當，為無理由，應予駁回。
據上論結，應依刑事訴訟法第373條、第368條，判決如主文。
本案經檢察官曾俊哲到庭執行職務。
中    華    民    國   100    年    8     月    25    日
                  刑事第二十三庭審判長法  官  童有德
                                      法  官  陳祐治
                                      法  官  劉方慈
以上正本證明與原本無異。
趙千驊肇事逃逸部分如不服本判決，應於收受送達後十日內向本
院提出上訴書狀，其未敘述上訴之理由者並得於提起上訴後十日
內向本院補提理由書（均須按他造當事人之人數附繕本）。「切
勿逕送上級法院」。
其餘不得上訴。
                                      書記官  李家敏
中    華    民    國   100    年    8     月    25    日
附件：
臺灣桃園地方法院刑事判決              99年度交訴字第45號
公  訴  人  臺灣桃園地方法院檢察署檢察官
被      告  趙千驊
            陳建儒
上列被告因肇事逃逸等案件，經檢察官提起公訴（99年度偵字第
13062號），本院判決如下：
    主  文
趙千驊傷害人之身體，處有期徒刑參月，如易科罰金，以新臺幣
壹仟元折算壹日。被訴肇事逃逸部分，無罪。
陳建儒損壞他人之車輛後視鏡，足以生損害於他人，處拘役肆拾
日，如易科罰金，以新臺幣壹仟元折算壹日。
    事  實
一、於民國98年12月30日凌晨陳建儒駕駛趙千驊（原名趙姍姍）
    所有車號6810-EJ 號自用小客車搭載趙千驊，途經桃園縣桃
    園市○○路唐城汽車旅館前因故發生口角爭執，經趙千驊向
    陳建儒表示其頭痛欲就醫，陳建儒遂搭載趙千驊抵達桃園縣
    桃園市行政院衛生署桃園醫院（下稱署立桃園醫院）前停車
    場旁草坪停放，陳建儒先行下車，趙千驊旋即變換至駕駛座
    並欲駕車離去，陳建儒雖可預見此時若抓住前開自用小客車
    之右後照鏡，可能造成該後照鏡斷裂，竟仍不違背其本意，
    強扳該後照鏡不讓趙千驊離去，造成該後照鏡斷裂，足生損
    害於趙千驊；而趙千驊雖可預見此時若仍繼續開車，可能使
    陳建儒跌倒受傷，竟基於傷害之不確定故意，執意開車離開
    ，使陳建儒跌倒在地，致受有左臉頰擦傷、左手肘擦傷、左
    肩擦傷、雙手掌擦傷、雙下肢擦傷、右腰擦傷及背部擦傷等
    傷害，趙千驊嗣即駕車離去，陳建儒則自行前往署立桃園醫
    院就醫。
二、案經陳建儒、趙千驊分別訴由桃園縣政府警察局桃園分局報
    告臺灣桃園地方法院檢察署檢察官偵辦起訴。
    理  由
壹、有罪部分
一、按傳聞法則之重要理論依據，在於傳聞法則未經當事人之反
    對詰問予以核實，乃予排除，惟若當事人已放棄對原供述人
    之反對詰問權，於法院審判時表明同意該等傳聞證據可作為
    證據，基於證據資料愈豐富，愈有助於真實發現之理念，並
    貫徹刑事訴訟法修法加重當事人進行主義之精神，確認當事
    人對於證據能力有處分權之制度，傳聞證據經當事人同意作
    為證據時，法院認為適當者，亦得為證據。另當事人於調查
    證據時，對於傳聞證據表示「沒有意見」，而未於言詞辯論
    終結前聲明異議，應視為已有將該等傳聞證據採為證據之同
    意，此刑事訴訟法第159 條之5 定有明文。本案被告二人於
    本院審理時，對於卷內人證、書證、物證之證據能力並未表
    示爭執，迄至本院辯論終結前，被告亦未爭執本案證據之證
    據能力，依刑事訴訟法第159 條之5 第2 項之規定，應視為
    被告均已同意本案相關傳聞證據均可作為證據，本院斟酌本
    案卷內之證據並非非法取得，亦無證明力過低之情形，且經
    本院於審理期日依法進行證據之調查、辯論，被告於訴訟上
    之程序權，已受保障，前揭各該證據，均得採為證據。
二、訊據被告趙千驊、陳建儒均矢口否認涉有上開犯行，陳建儒
    辯稱：案發當日係伊駕車搭載趙千驊至署立桃園醫院，其下
    車往前走，其右腿後側為趙千驊所駕駛車輛之車頭正前方偏
    右的位置撞擊，其向前趴倒卡在車輪，趙千驊有停車，又加
    速往其腳碾過去，至於是左腿還是右腿，要看驗傷單才知道
    ，車輛後視鏡會斷裂應該是因其遭趙千驊駕車撞擊所致云云
    ；而趙千驊則辯稱：案發當日並未與陳建儒至署立桃園醫院
    ，亦未與陳建儒發生口角爭執或發生碰撞，其車輛後視鏡是
    在靜止狀態下為陳建儒折斷的云云。經查：
    (一)據陳建儒於署立桃園醫院急診病歷及上開自用小客車進廠
      維修紀錄（見偵查卷第48至52頁、本院卷第21至23頁、同
      卷第70至71頁），可知陳建儒確實於98年12月30日凌晨1
      時27分許至署立桃園醫院急診就醫，並係向醫院醫護人員
      主訴「行人被汽車撞」，而上開汽車則係於98年12月31日
      下午時分，至桃苗汽車股份有限公司八德服務廠維修右後
      視鏡。又據證人即本案承辦員警謝知虔到庭證述：本案係
      於案發當日凌晨，由陳建儒請署立桃園醫院警衛報案，警
      衛說有人受傷委託其報案，伊於10分鐘後抵達署立桃園醫
      院，當時陳建儒已經驗傷完畢了，陳建儒手上拿了一個車
      子的後視鏡說被該車駕駛撞，伊就帶陳建儒返回桃園縣政
      府警察局桃園分局龍安派出所瞭解案情，陳建儒說與駕駛
      趙千驊是朋友關係，趙千驊當天人不舒服，陳建儒駕駛趙
      千驊6810-EJ號自小客車帶趙千驊去署立桃園醫院就醫，
      抵達署立桃園醫院後，陳建儒要扶趙千驊下車，趙千驊請
      陳建儒等一下，趙千驊就從副駕駛座移到駕駛座，並把車
      門鎖起來，陳建儒就到車子左前方等候，趙千驊就突然駕
      駛車輛朝陳建儒的背後撞過去，把陳建儒撞倒，並將陳建
      儒拖行一段距離，趙千驊就駛離現場，之後陳建儒就立刻
      去驗傷並委託署立桃園醫院警衛打電話到派出所報警，當
      時伊見到陳建儒的傷勢是屬於皮肉傷，主要是擦傷，衣服
      、褲子均有破損，當場有檢視斷裂的後視鏡，後視鏡上並
      無撞擊後留下烤漆受損的痕跡，斷裂的地方就像正常斷裂
      的情形，案發後，伊請趙千驊到派出所時，有對車輛拍照
      ，但後視鏡的部分僅有一張照片，自98年12月30日帶同陳
      建儒到派出所瞭解案情至陳建儒於99年1月8日製作警詢筆
      錄之間，有以電話連絡上趙千驊，並告知趙千驊陳建儒提
      供車號及後視鏡給派出所，並向趙千驊說趙千驊的車子撞
      到陳建儒，並說案發時間就是陳建儒報案之98年12月30日
      ，趙千驊說當日沒有撞到陳建儒，但是趙千驊有承認當天
      她有和陳建儒去署立桃園醫院，後來又接著打電話給趙千
      驊，但是都撥不通，於是在99年1月8日才請陳建儒到派出
      所製作筆錄，在98年12月30至99年1月中旬期間，有請趙
      千驊到龍安派出所，請她說明案情經過，至於趙千驊說明
      的案情經過，現在已經忘記了，對陳建儒於99年1月8日製
      作警詢筆錄後，亦有至署立桃園醫院調閱監視器錄影紀錄
      ，但是是沒有畫面的，因為監視器沒有維修好（見本院卷
      第57至59頁)等語，並有員警謝知虔對陳建儒、案發現場
      、後視鏡及肇事車輛拍攝之照片及道路交通事故現場圖、
      道路交通事故調查報告表（一）、（二）、桃園縣政府警
      察局疑似道路交通事故肇事逃逸追查表、陳建儒指認肇事
      駕駛、驗傷診斷證明書及車籍查詢基本資料詳細畫面（見
      偵查卷第27至33頁、第15至24 頁）及其嗣後出具之偵查
      報告含照片（見本院卷第72至74頁）等附卷可佐，足認本
      案案發時間確實為98年12月30日凌晨時分，案發地點則在
      桃園縣桃園市○○路1492號之署立桃園醫院前方停車場外
      道路上。
    (二)至陳建儒雖指訴係站在趙千驊所駕駛車輛前方，遭趙千驊
      自後撞擊、拖行並碾壓過其腿部云云，惟承前所述，陳建
      儒於案發後即自行至署立桃園醫院急診就醫，當時之傷勢
      為「左臉頰擦傷、左手肘擦傷、左肩擦傷、雙手掌擦傷、
      雙下肢擦傷、右腰擦傷及背部擦傷」（見偵查卷第20頁）
      ，又當日為警拍攝之照片，亦係以站姿並出示相關受傷部
      位供警攝影（見偵查卷第30至33頁），果陳建儒係遭趙千
      驊駕車自後撞擊並碾壓其腿部，何以陳建儒除上開表皮擦
      傷外，並無骨折或其他較嚴重傷勢？又其在案發後猶可自
      行步行前往醫院就診？復可於報警後以站姿供警攝影？於
      本院審理時卻供陳忘記係哪一隻大腿被輾過去？佐以本案
      案發後於現場係留有一斷裂之右後視鏡，果陳建儒係遭車
      輛自後方撞擊，則依據後視鏡會鏡面朝車體方向收回之設
      置原理，該車之後視鏡應收回附於車體上不致斷裂，況據
      前開維修紀錄及嗣後員警通知趙千驊至派出所領回後視鏡
      進行維修後，再駕駛至派出所由員警拍攝之照片顯示（見
      本院卷第71頁、第72至74頁），案發後之翌日趙千驊前開
      車輛僅就右邊後視鏡進行維修，其餘部分並未進行維修，
      然員警於嗣後就自用小客車所拍攝照片，趙千驊前開自用
      小客車車頭部位並無明顯碰撞痕跡等，是陳建儒確無遭趙
      千驊所駕駛車輛自身後撞擊之情，佐以趙千驊所述，其車
      輛後視鏡是遭陳建儒扳斷等語，足認本案係在趙千驊欲駕
      車離去之際，陳建儒為阻止趙千驊離去，雖可預見若抓住
      該車輛之後視鏡，可能造成後視鏡斷裂，惟其仍容認此結
      果之發生，而扳扯趙千驊自用小客車之後視鏡，致該後視
      鏡斷裂；而趙千驊雖預見此結果仍繼續開車，將可能使陳
      建儒倒地受傷，詎其見狀猶加速駛離，陳建儒因僅扳住趙
      千驊之後視鏡，故在車輛加速後即滾落地面，並受有上開
      擦傷；而趙千驊自用小客車之後視鏡，亦因陳建儒之扳扯
      而斷裂，足認被告陳建儒就毀損上開自小客車之後視鏡及
      被告趙千驊就傷害陳建儒之犯行，均具不確定故意甚明。
      綜上，被告二人前開辯解，無非為避重就輕之詞，均不足
      取，是本件事證明確，應依法論科。
三、核被告陳建儒所為，係犯刑法第354 條之毀損罪。被告趙千
    驊所為，係犯刑法第277 條第1 項之傷害罪。爰審酌被告二
    人僅因口角衝突即遽而本案傷害及毀損之犯行及均為高中畢
    業、案發後均矢口否認犯行及各受有身體擦傷及後視鏡斷裂
    之損害等一切情狀，分別量處如主文所示之刑，並分別諭知
    易科罰金之折算標準。
貳、無罪部分
一、公訴意旨略以：被告趙千驊基於傷害之不確定故意，而為前
    揭駕車行為除造成陳建儒受傷外，並另涉刑法第185 條之4
    之肇事逃逸罪嫌。
二、按犯罪事實應依證據認定之，無證據不得認定犯罪事實；又
    不能證明被告犯罪者，應諭知無罪之判決，刑事訴訟法第15
    4 條第2 項、第301 條第1 項分別定有明文。又事實之認定
    ，應憑證據，如未能發現相當證據，或證據不足以證明，自
    不能以推測或擬制之方法，為裁判基礎；且認定犯罪事實所
    憑之證據，其為訴訟上之證明，須於通常一般之人不致有所
    懷疑，而得確信其為事實之程度者，始得據為有罪之認定，
    倘其證明尚未達到此一程度，而有合理之懷疑存在而無從使
    事實審法院得有罪之確信時，即應由法院為諭知被告無罪之
    判決；再認定不利於被告之事實須依積極證據，苟積極證據
    不足為不利於被告事實之認定時，即應為有利於被告之認定
    ，更不必有何有利之證據（最高法院40年台上字第86號、76
    年台上字第4986號、30年上字第816 號判例參照）。
三、惟按刑法第185 條之4 之肇事致人死傷而逃逸罪，固不以行
    為人對於事故之發生應負過失責任為必要，但仍以行為人對
    於事故之發生非出於故意為前提。若蓄意運用車輛以為殺人
    或傷害人之犯罪工具，即應成立殺人或傷害罪，不應稱為駕
    駛動力交通工具「肇事」。此觀該條之立法理由，係「為維
    護交通安全，加強救護，減少被害人之死傷，促使駕駛人於
    肇事後，能對被害人即時救護，特增設本條，關於肇事致人
    死傷而逃逸之處罰規定。」自明。如係故意以汽車作為殺人
    或傷害人之工具，立法者本無對於行為人於故意殺人或傷人
    後，仍留現場對於被害人為即時救護之期待，縱行為人嗣後
    駕車逃離現場，亦僅能論以殺人或傷害之罪責，尚難以侵害
    社會法益之上開公共危險罪相繩，最高法院95年度台上字第
    4264號判決意旨參照。承前所述，本案被告趙千驊雖預見陳
    建儒扳住其後視鏡，如加速駛離，恐會造成陳建儒受傷，仍
    不違背其本意而駕車駛離，則趙千驊所為即與肇事逃逸罪，
    需以行為人對於事故之發生非出於故意為前提之要件相悖，
    自難以該罪相繩。此外，復查無其他積極證據，足證被告趙
    千驊涉有此部分之犯行，依據上開說明，其被訴此部分犯行
    應屬不能證明，揆諸前開判例及法條規定，自應就此部分為
    被告趙千驊無罪之諭知。
據上論斷，應依刑事訴訟法第299 條第1 項前段、第301 條第1
項，刑法第277 條第1 項、第354 條、第41條第1 項前段，刑法
施行法第1 條之1 第1 項、第2 項前段，判決如主文。
本案經檢察官姜永浩到庭執行職務。
中    華    民    國  100    年    6    月     7      日
            刑事第九庭  審判長法  官  吳為平
                              法  官  蘇琬能
                              法  官  王秀慧
以上正本證明與原本無異。
如不服本判決應於收受判決後10日內向本院提出上訴書狀，並應
敘述具體理由。其未敘述上訴理由者，應於上訴期間屆滿後20日
內向本院補提理由書( 均須按他造當事人之人數附繕本) 「切勿
逕送上級法院」。
                              書記官  張懿昀
中    華    民    國   100    年    6     月    8     日
附論罪科刑法條：
中華民國刑法第277條
（普通傷害罪）
傷害人之身體或健康者，處 3 年以下有期徒刑、拘役或 1 千元
以下罰金。
犯前項之罪因而致人於死者，處無期徒刑或 7 年以上有期徒刑
；致重傷者，處 3 年以上 10 年以下有期徒刑。
中華民國刑法第354條
（毀損器物罪）
毀棄、損壞前二條以外之他人之物或致令不堪用，足以生損害於
公眾或他人者，處 2 年以下有期徒刑、拘役或 5 百元以下罰金
。